---
title: "车险续保情况监控"
runtime: shiny
output: html_document
---

```{r setup, include=FALSE}

library(knitr)
library(readr)
library(dplyr)
library(ggplot2)
library(lubridate)
library(reshape2)
library(purrr)
library(tibble)


knitr::opts_chunk$set(echo = TRUE )


```

    这一监控界面主要用于监控公司续保工作改善成效情况，主要监控一下几个方面：一是各月的保单数量的业务发展情况；二是保单生效月份的平均提前签单天数的趋势分析，可以从各维度作详细的趋势分析；三四从各维度横向对比分析平均提前签单天数，通过横向对比，找差距，发现哪些机构、渠道做的好，哪些做的不好，寻找薄弱环节，发现亮点，把公司的续保工作做的更好。

To learn more, see [Interactive Documents](http://rmarkdown.rstudio.com/authoring_shiny.html).

##一、逐月保单数量
```{r hello, echo=FALSE,fig.width=12}

mydata<-read_csv(file="./dataset/renew.txt",
            col_types =list(
                      COMCODE1 = col_character(),
                      VEH_USE_CN = col_character(),
                      RISKCODE = col_character(),
                      GRP_RENEW_IND = col_character(),
                      核保年月 = col_character(),
                      生效月份 = col_character(),
                      是否贷款车 = col_character(),
                      是否短期单 = col_character(),
                      渠道代码 = col_character(),
                      PREMIUM = col_double(),
                      延迟天数 = col_double(),
                      保单数量 = col_integer()
            ))

  mydata %>%
  
 
  filter(生效月份<=paste(substr(as.character(today()),1,4),substr(as.character(today()),6,7),sep=''))     %>%
  
 group_by(生效月份) %>%
    
 summarise(plycnt=sum(保单数量,na.rm=TRUE)) %>%
  
  


ggplot(aes(x=生效月份,weight=plycnt/10000))+geom_bar(fill='grey')+xlab("Policy Month")+ylab("Policy Count\n X 10K")+theme_classic()


```

##二、平均提前签单天数趋势分析

      2017年续保工作成效显著。从各月份生效保单的平均提前签单天数看，2017年平均提前签单天数较去年同期提升明显。2017年1-5月份生效保单平均来看，一般提前12天签单，2016年同期为9天，同比提升20%。商车费改后，尤其是NCD制度改革影响，客户感受到商业车险的价格大幅波动，客户为获得更为优惠的价格，询行为较费前更为频繁，行业车险业务的续保率均有所下降，在这一大环境下，做好主动与客户提前接触，做好续保工作，对公司存量业务及业务发展至关重要。在总、分公司的共同努力下，2017年续保工作成效显著。
```{r avg delay, echo=FALSE}



inputPanel(
  selectInput("valmth", label = "评估月份:",
              choices = c(201701:201712), selected = 201705),

  selectInput("comcode", label = "分公司:",
              choices = sort(unique(mydata$COMCODE1)),multiple=TRUE,selected = "11",selectize=FALSE),
 
  
  selectInput("veh_use", label = "使用性质:",
              choices = sort(unique(mydata$VEH_USE_CN)),multiple=TRUE,selected = "家用车",selectize=FALSE)
  
           )


renderPlot({

   mydata %>%
          
         filter(as.numeric(生效月份)<= input$valmth) %>%
        
         filter(COMCODE1 %in% input$comcode ) %>%
       
         filter(VEH_USE_CN %in% input$veh_use ) %>%
  
         mutate(保单年=substr(生效月份,1,4),
                保单月=substr(生效月份,5,7)
                   
                   )  %>%
         group_by(保单年,保单月) %>%
         summarise(
                保单数量=sum(保单数量,na.rm=TRUE),
                延迟天数=-1*sum(延迟天数,na.rm=TRUE),
                保费收入=sum(PREMIUM,na.rm=TRUE),
                平均续保=延迟天数/保单数量
         )  %>%
  
         ggplot(aes(x=保单月,y=平均续保,colour=保单年,group=保单年))+geom_line()+
                        xlab("Policy Month")+ylab("avg days")+theme_classic()
                      
         
  
})

```

##三、横向对比分析，找差距，发现亮点(未完，待续)


```{r vs, echo=FALSE,message=FALSE}
        
  
  inputPanel(
 
  selectInput("item", label = "项目:",
              choices = c('VEH_USE_CN','COMCODE1','RISKCODE','渠道代码','GRP_RENEW_IND','生效月份'),multiple=FALSE,selected = "VEH_USE_CN",selectize=FALSE)
  
           )           
            
  options(digits=2)
   
  renderDataTable({
         
        a<- mydata %>%
            
               mutate(保单年=substr(生效月份,1,4),
                      保单月=substr(生效月份,5,7))  %>%
               
               filter(as.numeric(保单月)<month(today()),as.numeric(保单年)<=year(today()))
          
        b<-a[,c(input$item,'保单年','保单数量','延迟天数')]    
        colnames(b)<-c('项目','保单年','保单数量','延迟天数')
              
        c<-       b %>%
               group_by(项目,保单年)  %>%
               summarise(
                 保单数量=sum(保单数量,na.rm=TRUE),
                  
                  提前签单天数=-1*sum(延迟天数,na.rm=TRUE)/sum(保单数量,na.rm=TRUE)) %>%
            
            
                 melt() %>%
                 acast(项目~variable+保单年)
         
        rm(a,b,mydata)         
        data.frame(项目=row.names(c),c)
        
       
          
                  }) 

```
